---
title: "Taller No. 2"
author: "Kevin Pelaez - Juan Diego Osorio"
date: "28 de octubre de 2018"
output:
  pdf_document: default
  html_document:
    df_print: paged
    theme: journal
---

```{r setup, include=FALSE}
knitr::opts_chunk$set(echo = TRUE)
```


```{r echo=FALSE}
library(pracma)
library(PolynomF)
library(phaseR)
```


## PUNTO #1


1. Considere un cuerpo con temperatura interna **T** el cual se encuentra en un ambiente
con temperatura constante**Te**. Suponga que su masa **m** concentrada en un solo
punto. Entonces la transferencia de calor entre el cuerpo y el entorno externo puede
ser descrita con la ley de Stefan-Boltzmann:

$$
v(t) = 蔚纬S(T^4(t)-T_e^4) 
$$
  Donde, **t** es tiempo y **蔚** es la constante de Boltzmann $(蔚 = 5.6x10^-8 J/m^2K^2s)$, **纬** es la constante de "Emisividad" del cuerpo, **S** el 谩rea de superficie y **v** es la tasa de transferencia de calor. La tasa de variacion de la energ铆a $dT/dt = -v(t)/mC$ (C indica el calor espec铆fico del material  que constituye el cuerpo). En consecuencia,

$$
dT/dt = -蔚纬S(T^4(t)-T_e^4)/mC
$$
  Usando el m茅todo de Euler (en R) y 20 intervalos iguales y t variando de 0 a 200 segundos, resuelva num茅ricamente la ecuaci贸n, si el cuerpo es un cubo de lados de longitud 1m y masa igual a 1Kg. Asuma, que T0 = 180K, Te = 200K, g = 0.5 y C = 100J/(Kg/K). Hacer una representaci贸n gr谩fica del resultado.


```{r, echo = FALSE}


metodoEuler <- function(f, h, xi, yi, xf)
{
  N = (xf - xi) / h
  x = y = numeric(N+1)
  x[1] = xi; 
  y[1] = yi;
  i = 1
  while (i <= N)
  {
    x[i+1] = x[i]+h
    y[i+1] = y[i]+(h*f(x[i],y[i]))
    i = i+1
  }
  return (data.frame(X = x, Y = y))
}

f <- function(x,y) { (- 5.6e-8  * 0.05 *6* (y^4 - 200^4)) /100}

e1 = metodoEuler(f, 10, 0, 180, 200)

e1[nrow(e1),]

par(mfrow = c(1,2))

xx <- c(-3, 3); yy <- c(-1, 1)
vectorfield(f, xx, yy, scale = 0.1)
for (xs in seq(-1, 1, by = 0.25)) 
{
  sol <- rk4(f, -1, 1, xs, 100)
  lines(sol$x, sol$y, col="purple")
}
title(main="Campo Vectorial", col.main="black", font.main=4)

plot(e1, col = "darkblue", main = "Grafica")



```

## PUNTO #2

2.  Obtenga cinco puntos de la soluci贸n de la ecuaci贸n, utilizando el m茅todo de Taylor (los tres primeros t茅rminos)con h=0.1 implemente en R

$$
    dy/dx - (x+y) = 1 - x^2; y(0) =1 
$$

Grafique su soluci贸n y compare con la soluci贸n exacta, cu谩l es el error de truncamiento
en cada paso

```{r}

funcion4punto <- function(x){
  exp(x) * (x^2* exp(-x) + x* exp(-x) + 1)
}

num <- seq(1:4)
plotsish <- c(taylor(funcion4punto, x0=0, n = 3))

plot(plotsish, col = "darkgreen", main = "TAYLOR")

poliajuste <- poly.calc(num,plotsish)
curve(poliajuste,add = TRUE, col = "yellow")

```



## PUNTO #3

3. Obtenga 20 puntos de la soluci贸n de la ecuaci贸n, utilizando el m茅todo de Euler (los tres primeros t茅rminos) con h=0.1
$$
    dy/dx - (x+y) = 1 - x^2; y(0) =1 
$$
Grafique su soluci贸n y compare con la soluci贸n exacta, cu谩l es el error de truncamiento en cada paso


```{r}

metodoEuler <- function(f, h, xi, yi, xf)
{
  N = (xf - xi) / h
  x = y = numeric(N+1)
  x[1] = xi; 
  y[1] = yi;
  i = 1
  while (i <= N)
  {
    x[i+1] = x[i]+h
    y[i+1] = y[i]+(h*f(x[i],y[i]))
    i = i+1
  }
  return (data.frame(X = x, Y = y))
}

funcion3punto <- function(x,y) { exp(x) * (x^2* exp(-x) + x* exp(-x) + 1)}

e1 = metodoEuler(f, 0.1, 0, 1, 2)

e1[nrow(e1),]

par(mfrow = c(1,2))

xx <- c(-3, 3); yy <- c(-1, 1)
vectorfield(f, xx, yy, scale = 0.1)
for (xs in seq(-1, 1, by = 0.25)) 
{
  sol <- rk4(f, -1, 1, xs, 100)
  lines(sol$x, sol$y, col="purple")
}
title(main="Campo Vectorial", col.main="black", font.main=4)

plot(e1, col = "darkblue", main = "Grafica")


```




## PUNTO #4

Implemente en R el siguiente algoritmo y apl铆quelo para resolver la ecuaci贸n anterior

1) Defina h y la cantidad de puntos a calcular m
2) Defina  f(x,y) y la condicion iniccial (x0,y0)
3) para i =12, ..., m
4) K1= hf(xi, yi)
5) k2 = hf(xi + h, yi +h)
6) yi+1 = yi + 1/2 (k1 + k2)
7) xi+1 = xi + h
8) fin

```{r}

funcion4punto <- function(x,y){
  return  (exp(x) * (x^2* exp(-x) + x* exp(-x) + 1))
}

m <- 5
  
h <- 0.1
 x0 <- 1
 y0 <- 0
for (i  in 1:m){
  k1 <- h * funcion4punto(x0, y0)
  k2 <- h * funcion4punto(x0 + h, y0+h)
  y0 <- y0 + 0.5 * (k1 + k2)
  x0 <- x0 + h
 }





```


## PUNTO #5

Utilizar la siguiente variaci贸n en el m茅todo de Euler, para resolver una ecuaci贸n diferencial ordinaria de primer orden, la cual calcula el promedio de las pendientes en cada paso

$$

y_{i+1} = y_i + h/2 f((x_i,y_i) + f(x_{i+1}, y_{i+1}) )

$$

Implemente un c贸digo en R, para este m茅todo y obtenga 10 puntos de la soluci贸n con h=0.1,
graf铆quela y comp谩rela con el m茅todo de Euler:


$$
    dy/dx - (x+y) = 1 - x^2 =0 ; y(0) =1 
$$

```{r}

variacionMetodoEuler <- function(f, h, xi, yi, xf)
{
  N = (xf - xi) / h
  x = y = numeric(N+1)
  x[1] = xi; 
  y[1] = yi;
  i = 1
  while (i <= N)
  {
    x[i+1] = x[i]+h
    y[i+1] = y[i]+(h/2)*(f(x[i],y[i]))
    i = i+1
  }
  return (data.frame(X = x, Y = y))
}
f <- function(x,y) {x+y-1+x^2}

e1 = variacionMetodoEuler(f, 0.1, 0, 1, 1)

e1[nrow(e1),]

par(mfrow = c(1,2))

xx <- c(-3, 3); yy <- c(-1, 1)
vectorfield(f, xx, yy, scale = 0.1)
for (xs in seq(-1, 1, by = 0.25)) 
{
  sol <- rk4(f, -1, 1, xs, 100)
  lines(sol$x, sol$y, col="purple")
}
title(main="Campo Vectorial", col.main="black", font.main=4)

plot(e1, col = "darkblue", main = "Grafica")



```


## PUNTO #7

 Pruebe el siguiente c贸digo en R del m茅todo de Runge Kutta de tercer y cuarto orden y obtenga 10 puntos de la soluci贸n con h=0.1, graf铆quela y comp谩rela con el m茅todo de Euler:

$$
    dy/dx - (x+y) = 1 - x^2 =0 ; y(0) =1 
$$



```{r}

f<-function(fcn,x,y){
  return(eval(fcn))
}

obtenerErrorAbsoluto<-function(x,y){
  solucion=exp(x)*((-x*exp(-x))-exp(-x)+2)
  return(abs(y-solucion))
}

graficarCampoPendiente<-function(x0, xn, y0, yn, fcn, numpendientes, metodo){
  apma1 <- function(t, y, parameters){
    a <- parameters[1] 
    dy <- a*(f(fcn, t, y))
    list(dy)
  } 
  apma1.flowField <- flowField(apma1, x = c(x0, xn), 
                               y   = c(y0, yn), parameters = c(1), 
                               points = numpendientes, system = "one.dim", 
                               add = FALSE, xlab = "x", ylab = "y", 
                               main = metodo)
  grid()
}

graficarSolucionNumerica<-function (x, y){
  points (x, y, pch=20, col="blue")
  for (i in 2:length(x)){
    segments(x[i-1], y[i-1], x[i], y[i], col="red")
  }
}

Rrk4<-function(dy, ti, tf, y0, h, graficar=TRUE, numpendientes=10){
  t<-seq(ti, tf, h)
  y<-c(y0)
  cat("x    |y         |k1        |k2        |k3        |k4       |error absoluto\n")
  for(i in 2:length(t)){
    k1=h*f(dy, t[i-1], y[i-1])
    k2=h*f(dy, t[i-1]+h/2, y[i-1]+k1*(0.5))
    k3=h*f(dy, t[i-1]+h/2, y[i-1]+k2*(0.5))
    k4=h*f(dy, t[i-1]+h, y[i-1]+k3)
    y<-c(y, y[i-1]+1/6*(k1+2*k2+2*k3+k4))
    cat(t[i-1]," | ", y[i-1]," | ",k1," | ",k2," | ",k3," | ",k4," | ",obtenerErrorAbsoluto(t[i-1],y[i-1]),"\n")
  }
  if (graficar){
    graficarCampoPendiente(min(t), max(t), min(y), max(y), dy, numpendientes, "RK4")
    graficarSolucionNumerica(t, y)
  }
  rta<-list(w=y, t=t)
}

rk3<-function(dy, ti, tf, y0, h, graficar=TRUE, numpendientes=10){
  t<-seq(ti, tf, h)
  y<-c(y0)
  cat("x    |y         |k1         |k2        |k3       |error absoluto\n")
  for(i in 2:length(t)){
    k1=h*f(dy, t[i-1], y[i-1])
    k2=h*f(dy, t[i-1]+h/2, y[i-1]+k1*(0.5))
    k3=h*f(dy, t[i-1]+h, y[i-1]-k1+2*k2)
    y<-c(y, y[i-1]+1/6*(k1+4*k2+k3))
    cat(t[i-1]," | ", y[i-1]," | ",k1," | ",k2," | ",k3," | ",obtenerErrorAbsoluto(t[i-1],y[i-1]),"\n")
  }
  if (graficar){
    graficarCampoPendiente(min(t), max(t), min(y), max(y), dy, numpendientes, "RK3")
    graficarSolucionNumerica(t, y)
  }
  rta<-list(w=y, t=t)
}

r<-Rrk4(expression(x+y+1-x^2), 0, 1, 1, 0.1)

r2<-rk3(expression(x+y+1-x^2), 0, 1, 1, 0.1)


```

